【裁判字號】    97,訴,1188
【裁判日期】    980123
【裁判案由】    違反毒品危害防制條例
【裁判全文】
臺灣屏東地方法院刑事判決              97年度訴字第1188號
公  訴  人  臺灣屏東地方法院檢察署檢察官
被      告  甲○○
                    現於臺灣屏東監獄竹田分監
上列被告因違反毒品危害防制條例案件，經檢察官提起公訴（97
年度毒偵字第1721號），被告於準備程序中就被訴事實為有罪之
陳述，本院合議庭裁定改依簡式審判程序審理，判決如下：
    主  文
甲○○施用第一級毒品，累犯，處有期徒刑捌月。
    事  實
一、甲○○前於民國88年間因施用毒品案件，經本院以88年度毒
    聲字第1965號裁定送觀察、勒戒後，認有繼續施用毒品之傾
    向，由本院以88年度毒聲字第2443號裁定令入戒治處所施以
    強制戒治，於90年6 月23日戒治執行完畢釋放，並由臺灣屏
    東地方法院檢察署檢察官於90年7 月9 日以90年度戒毒偵字
    第228 號為不起訴處分確定。又於93年間因竊盜、恐嚇取財
    案件，經本院以93年度簡字第1032號、93年度訴字第908 號
    各判處有期徒刑6 月，定應執行刑有期徒刑10月確定，又於
    94年間因施用毒品、竊盜案件，經本院以94年度訴字第832
    號、94年度易字第589 號各判處有期徒刑8 月，定應執行刑
    有期徒刑1 年2 月確定，上開各案經合併執行及減刑，於96
    年7 月16日執行完畢。詎其猶不知悔改，於強制戒治及刑之
    執行完畢後，5 年內復基於施用第一級毒品海洛因之犯意，
    於97年6 月22日10時許，在屏東縣高樹鄉○○路40號住處，
    將海洛因加食鹽水混合後，以針筒注射施打之方式，施用第
    一級毒品海洛因1 次。嗣於97年6 月24日16時許，因形跡可
    疑，為警在屏東縣高樹鄉○○路330 號前盤查，經其同意採
    尿送驗呈嗎啡陽性反應，始知上情。
二、案經屏東縣政府警察局里港分局報請臺灣屏東地方法院檢察
    署檢察官偵查起訴。
    理  由
一、本件被告甲○○所犯係死刑、無期徒刑、最輕本刑為3 年以
    上有期徒刑以外之罪，其於本院準備程序中就被訴事實為有
    罪之陳述，經法官告知被告簡式審判程序之旨，並聽取公訴
    人、被告之意見後，由本院合議庭依刑事訴訟法第273 條之
    1 第1 項規定，裁定由受命法官獨任進行簡式審判程序，先
    予敘明。
二、上開事實，業據被告於本院審理時坦承不諱，且被告為警查
    獲時採尿送驗結果呈嗎啡（即海洛因水解後之反應）之陽性
    反應，有台灣檢驗科技股份有限公司97年7 月9 日KＺ000000
    000000號檢驗報告1 紙在卷可證，上述鑑驗結果，係檢驗機
    關本於專業知識及以精密儀器或科學檢驗方法所得之結論，
    自可憑信，是被告確有於上開時地施用毒品一情，應無疑義
    。
三、按毒品危害防制條例於92年7 月9 日修正公布，其中第20條
    、第23條將施用毒品之刑事處遇程序，區分為「初犯」、「
    5 年內再犯」、「5 年後再犯」，而依立法理由觀之，僅限
    於「初犯」、「5 年後再犯」，始應先經觀察、勒戒或強制
    戒治程序，倘被告於5 年內已再犯，經依法追訴處罰，縱其
    第三次（或第三次以上）再度施用毒品之時間，在初犯經觀
    察、勒戒或強制戒治執行完畢釋放5 年以後，已不合於「5
    年後再犯」之規定，且因已於「5 年內再犯」，顯見其再犯
    率甚高，原實施觀察、勒戒或強制戒治，已無法收其實效，
    即應依該條例第10條處罰（最高法院95年5 月9 日95年度第
    7 次刑事庭會議決議參照）。查被告前因施用毒品案件，經
    本院以88年度毒聲字第1965號裁定送觀察、勒戒後，認有繼
    續施用毒品之傾向，由本院以88年度毒聲字第2443號裁定令
    入戒治處所施以強制戒治，於90年6 月23日戒治執行完畢釋
    放，並由臺灣屏東地方法院檢察署檢察官於90年7 月9 日以
    90年度戒毒偵字第228 號為不起訴處分確定，又於94年間因
    施用毒品案件，經本院以94年度訴字第832 號判處有期徒刑
    8 月確定，與他案定執行刑、合併執行及減刑，於96年7 月
    16日執行完畢一情，有臺灣屏東地方法院檢察署刑案資料查
    註紀錄表、全國施用毒品案件紀錄表及臺灣高等法院被告全
    國前案紀錄表各1 份在卷可參。是被告於觀察勒戒、強制戒
    治執行完畢釋放後，5 年內已再犯施用毒品案件，經判處罪
    刑確定，則其再犯本件施用毒品案件，即非屬該條例第20條
    第3 項所稱「5 年後再犯」之情形，檢察官自應依法追訴。
    從而，本件事證明確，被告犯行洵堪認定。
四、查海洛因屬毒品危害防制條例第2 條第2 項第1 款所稱之第
    一級毒品，不得持有、施用，被告竟持以施用，核其所為，
    係犯同條例第10條第1 項之施用第一級毒品罪。其施用前持
    有海洛因之低度行為，應為施用之高度行為所吸收，不另論
    罪。又被告前於93年間因竊盜、恐嚇取財案件，經本院以93
    年度簡字第1032 號 、93年度訴字第908 號各判處有期徒刑
    6 月，定應執行刑有期徒刑10月確定，又於94年間因施用毒
    品、竊盜案件，經本院以94年度訴字第832 號、94年度易字
    第589 號各判處有期徒刑8 月，定應執行刑有期徒刑1 年2
    月確定，上開各案經合併執行及減刑，於96年7 月16日執行
    完畢一節，有前開前科資料在卷可按，其受徒刑之執行完畢
    ，5 年以內故意再犯有期徒刑以上之本罪，為累犯，依法應
    加重其刑。爰審酌被告有前揭施用毒品前科，經觀察、勒戒
    及強制戒治後，仍未戒除毒癮，惟念其施用毒品乃自戕行為
    ，危害非巨，及其犯罪後坦認犯行，態度良好等一切情狀，
    量處如主文所示之刑。
據上論斷，應依刑事訴訟法第273 條之1 第1 項、第299 條第1
項前段，毒品危害防制條例第10條第1 項，刑法第11條前段、第
47條第1 項，判決如主文。
本案經檢察官簡志祥到庭執行職務。
中    華    民    國    98    年    1     月    23    日
                  刑事第二庭  法  官   翁世容
以上正本證明與原本無異。
如不服本判決應於收受判決後10日內向本院提出上訴書狀，並應
敘述具體理由；其未敘述上訴理由者，應於上訴期間屆滿後20日
內向本院補提理由書（均須按他造當事人之人數附繕本）「切勿
逕送上級法院」。
中    華    民    國    98    年    1     月    23    日
                                書記官  賀燕花
附錄本案論罪科刑法條全文
毒品危害防制條例第10條第1項：
施用第一級毒品者，處6月以上5年以下有期徒刑。


司法院資訊處製作；財團法人民間司法改革基金會備份。
